# Aldo Munaretto

+34 635096305

aldomunaretto@gmail.com

in aldomunaretto (7) aldomunaretto

Madrid,ES

# Experiencia

#### Data Scientist

Agosto 2018 - Actualidad

Finect

- Desarrollo de procesos ETL para la integración de diferentes fuentes de datos para su posterior explotación y análisis.
- Diseño y desarrollo de métricas en la generación de reportes y cuadros de mando.
- Creación de modelos predictivos para la optimización de campañas de publicidad programática.
- Implementación de modelos de segmentación y perfilado de usuarios para ofrecer contenido personalizado y mejorar la experiencia del usuario.
- Optimizar los esfuerzos de desarrollo conjunto mediante el uso adecuado de la base de datos y el diseño del proyecto.
- Desarrollo de algoritmos de recomendación para artículos, temáticas, etc.
- Estudio y análisis del comportamiento y acciones de los usuarios para mejorar los motores recomendaciones.
- Uso de técnicas de Machine Learning y Deep Learning para el desarrollo de nuevas soluciones u optimización de las existentes
- Desarrollo de microservicios para la integración de los modelos predictivos en el entorno de producción de la empresa
- Despliegue continuo y automatización de procesos rutinarios.
   Herramientas: Python, PySpark, SQL (MySQL, PostgreSQL), NoSQL (MongoDB, ElasticSearch), Kibana, Kafka, git, Docker, Jenkins, Rundeck, Power Bl.

## Programador PHP

Marzo 2018 - Julio 2018

**Finect** 

- Desarrollo de software y paginas web para consumo interno de la empresa.
- Herramientas: PHP, MySQL, HTML5, CSS3.

# Educación

## Saturdays.Al

Febrero 2019 - Mayo 2019

#### Bootcamp en Inteligencia Artificial mención Deep Learning

Temáticas: Transfer Learning, Deep Neural Networks (DNN), Convolutional Neural Networks (CNN), Recurrent Neural Networks (RNN), Generative Adversarial Networks (GAN), Natural Language Processing (NLP) y Computer Vision.

Provecto final: Bookanimation

Descripción: Uso de redes generativas antagónicas para la creación de personajes animados basados en el texto de cuentos infantiles. Proyecto ganador del premio "Closest to State of the Art".

## Datahack School

Octubre 2017 - Mayo 2018

#### Master Práctico en Big Data y Analytics

Temáticas: Data Discovery, Machine Learning con Python, Machine Learning con SAS, Bases de Datos NoSQL, Ecosistema Hadoop, Apache Spark, Visualización de datos, Algoritmos Avanzados con Python.

Proyectos Realizados: Uso de distintos algoritmos de ML para determinar el modelo optimo de predicción para casos de clasificación binaria, clasificación multiclase y regresión. Análisis de sentimientos de textos, Detección de fraude con diferentes modelos estadísticos utilizando SAS-Miner, Recomendador de películas (Filtro colaborativo con Spark ML), Clasificación de fotografías utilizando redes convolucionales

## Universitat de Barcelona

Abril 2017 - Junio 2018

#### Master en Business Intelligence

Temáticas: Data Management y la Sociedad de la Información, Gestión estratégica y los sistemas BI, Sistemas de Soporte a Decisiones, Business Analytics, Big Data y la Transformación Digital del Negocio, Gestión de proyectos de Business Intelligence, Evaluación y Selección de Herramientas BI (Caso Práctico MS Power Pivot), Data Mining, el Rol del Data Scientist, Data Discovery (Práctica con Qlik Sense), CRM y Business Intelligence.

TFM: Plataforma de BI para la Intendencia del Departamento de Canelones, Uruguay

# Sobre mi

Soy un científico de datos y desarrollador de software orientado a la búsqueda de soluciones basadas en el análisis de datos. Poseo experiencia en la construcción de proyectos de ciencia de datos escalables y la aplicación de técnicas de aprendizaje automático a conjuntos de datos complejos. Mi interés es abarcar todo el ciclo de vida del dato en cualquier proyecto real, desde su arquitectura hasta su análisis y presentación al cliente, aportando la mejor solución en cada momento.

# Habilidades

| <ul> <li>Lenguajes de programación</li> </ul> |
|---|
| Python SQL R PHP                              |
|   |
| Herramientas y Frameworks                     |
| NumPy Pandas Scikit-Learn Jenkins             |
| Flask Spark Kafka Docker                      |
| Deep Learning                                 |
| Keras TensorFlow Pytorch Fastai               |
| • NLP   |
| NLTK Gensim Spacy Transformers                |
| • BBDD  |
| PostgreSQL MySQL MongoDB                      |
| ElasticSearch                                 |

#### Soft Skills

- Resolución de problemas complejos
- Pensamiento Crítico
- Trabajo en equipo
- Adaptabilidad y rápido aprendizaje

#### **Idiomas**

- Español: Lengua Materna
- Ingles: Avanzado

## Presentaciones

Machine Learning Spain XLI

Título: "Descubriendo el motor de recomendación de artículos de Finect.com"

[Link]

## Intereses

